臺灣新竹地方法院刑事判決　　　　　　　　九十四年度訴字第六九號
公　訴　人　臺灣新竹地方法院檢察署檢察官
被　　　告　丁○○　男　三十四.
　　　　　　乙○○　男　三十八.
　　　　　　庚○○　男　三十一.
　　　　　　己○○　男　四十七.
　　　　　　丙○○　男　四十歲.
　　　　　　甲○○
上列被告等因違反台灣地區與大陸地區人民關係條例等案件，經
檢察官提起公訴（九十三年度偵字第四九四二號），嗣經本院合
議庭裁定進行簡式審判程序，本院判決如下：
    主      文
丁○○共同違反不得使大陸地區人民非法進入臺灣地區之規定，
處有期徒刑陸月，如易科罰金，以佰元折算壹日。丁○○之國
民
乙○○共同連續違反不得使大陸地區人民非法進入臺灣地區之規
定，處有期徒刑壹年陸月。緩刑肆年。庚○○、己○○、丙○○
、甲○○之國民
庚○○共同違反不得使大陸地區人民非法進入臺灣地區之規定，
處有期徒刑壹年。緩刑年。庚○○之國民
己○○共同違反不得使大陸地區人民非法進入臺灣地區之規定，
處有期徒刑伍月，如易科罰金，以佰元折算壹日。緩刑貳年。
己○○之國民
丙○○共同違反不得使大陸地區人民非法進入臺灣地區之規定，
處有期徒刑伍月，如易科罰金，以佰元折算壹日。緩刑貳年。
丙○○之國民
甲○○共同違反不得使大陸地區人民非法進入臺灣地區之規定，
處有期徒刑伍月，如易科罰金，以佰元折算壹日。緩刑貳年。
甲○○之國民
    事      實
一、丁○○曾於民國九十一年間因竊盜案件，經本院以九十一年
    度竹東簡字第一二０號判決判處有期徒刑七月，緩刑三年確
    定。
二、丁○○、辛○○（另行審理）與某不詳年籍「童」姓成年女
    子均明知丁○○與中華人民共和國即大陸地區人民林淑鶯（
    未經起訴）並無結婚之意，且均明知林淑鶯欲以假結婚方式
    取得不實探親名義，以非法進入我國即臺灣地區，竟共同基
    於使中華人民共和國即大陸地區人民林淑鶯非法進入我國即
    臺灣地區之犯意聯絡，且與林淑鶯共同基於行使明知為不實
    事項，而使公務員登載於職務上所掌公文書之概括犯意聯絡
    ，由該「童」姓成年女子給付丁○○新台幣（下同）二萬元
    之代價，推由辛○○帶同丁○○於民國九十二年五月三日出
    境前往中華人民共和國福建省，再推由丁○○於九十二年五
    月十九日（起訴書誤載為同年月二日）在中華人民共和國福
    建省福州市公證處與林淑鶯虛偽辦理結婚公證登記，並取得
    中華人民共和國福建省福州市民政局發給之閩榕民婚字第Ｗ
    0000000號結婚證及中華人民共和國福建省福州市公
    證處發給之（２００３）榕公證內民字第七一三一號「結婚
    證明書」，旋丁○○即於九十二年五月二十日先行返國，並
    持該「結婚證明書」向財團法人海峽交流基金會（下稱海基
    會）申請驗證，而取得海基會發給之（九二）核字第０三二
    七０九號驗證證明後，復由丁○○於九十二年七月四日持上
    開「結婚證明書」、「結婚證」及海基會發給之（九二）核
    字第０三二七０九號驗證證明，至新竹縣尖石鄉戶政事務所
    ，虛偽填具「結婚登記申請書」申請辦理結婚
    該戶政事務所不知情之該管公務員據此不實之結婚事項登載
    於職務上掌管之公文書即
    欄上登載其配偶為林淑鶯不實事項之國民
    發登載丁○○與林淑鶯結婚不實事項之
    （即九十二年七月四日）仍推由丁○○持前開「結婚證明書
    」、「結婚證」、海基會驗證證明、登載不實之
    文書，至新竹縣警察局橫山分局秀巒檢查所，填具「大陸地
    區人民進入臺灣地區保證書」後，在該保證書上簽名署押蓋
    印，再將該保證書交予承辦員警即所長秋賢生，致使不知情
    員警秋賢生在該保證書簽註意見欄上依丁○○之陳述登載丁○○與林淑鶯係夫妻關係，願意負起保證人責任等不實事項
    ，並加蓋職章及新竹縣警察局橫山分局秀巒檢查所圓戳章以
    示對保。旋丁○○再於同年七月十四日以出具委託書名義，
    委託辛○○向內政部警政署入出境管理局（以下簡稱為入出
    境管理局）申辦林淑鶯虛偽以探親名義入境手續，辛○○乃
    於同日持丁○○出具、交付之前開委託書及登載不實事項之
    「大陸地區人民進入臺灣地區保證書」、「
    書至入出境管理局，而以丁○○代理人名義填具「大陸地區
    人民進入臺灣地區旅行證申請書」，併將丁○○出具、交付
    之前開委託書及登載不實事項之「大陸地區人民進入臺灣地
    區保證書」、「
    以探親為由申請該中華人民共和國即大陸地區女子林淑鶯入
    境來臺，使不知情之入出境管理局該管公務員不知有偽，而
    於職務上所掌管之公文書即「中華民國臺灣地區旅行證」上
    登載入境事由「探親」之不實事項，並據以核發證號九二入
    出字第00000000０號之「中華民國臺灣地區旅行證
    」。嗣該中華人民共和國即大陸地區女子林淑鶯果虛偽以探
    親名義，於九十二年九月十五日持上開登載不實之「中華民
    國臺灣地區旅行證」行使交由不知情之桃園中正國際機場查
    驗人員查驗後，非法進入臺灣地區，足以生損害於戶政機關
    對於
    出境管理局對於中華人民共和國即大陸地區人民進入我國即
    臺灣地區管理、桃園中正國際機場對於中華人民共和國即大
    陸地區人民入出我國境即臺灣地區證照查驗管理之正確性。
    而該中華人民共和國即大陸地區女子林淑鶯虛偽以探親名義
    非法入境後，即不知去向。
三、乙○○、庚○○、己○○、戊○○（已死亡，已另為公訴不
    受理判決）、丙○○、甲○○及乙○○之妻舅成年男子許志
    強（中華人民共和國即大陸地區人民，未經起訴）亦均明知
　　庚○○、己○○、戊○○、丙○○、甲○○分別與中華人民
  　共和國即大陸地區人民辛秀英、陳賽英、陳興鳳、鄭碧庭、
    周樂營（均未經起訴）並無結婚之意，且均明知辛秀英、陳
　  賽英、陳興鳳、鄭碧庭、周樂營均係欲以假結婚方式取得不
    實探親名義，以非法進入我國即臺灣地區，詎乙○○、許志
    強竟共同基於使中華人民共和國即大陸地區人民非法進入我
　　國即臺灣地區之概括犯意聯絡，且分別各與庚○○、己○○
  　、戊○○、丙○○、甲○○共同基於使中華人民共和國即大
    陸地區人民辛秀英、陳賽英、陳興鳳、鄭碧庭、周樂營非法
　　進入我國即臺灣地區之犯意聯絡，又各分別與辛秀英、陳賽
　  英、陳興鳳、鄭碧庭、周樂營共同基於行使明知為不實事項
    ，而使公務員登載於職務上所掌公文書之概括犯意聯絡，由
    乙○○、許志強提供食宿、來回機票及約一萬五千元至三、
    四萬元不等之代價予庚○○、己○○、戊○○、丙○○、甲○○，再由乙○○於九十二年七月十九日帶同庚○○、己○○、戊○○、丙○○、甲○○出境前往中華人民共和國福建
　　省，以配合各分別與中華人民共和國即大陸地區人民辛秀英
  　、陳賽英、陳興鳳、鄭碧庭、周樂營虛偽辦理假結婚，再虛
    偽以探親為由申請該中華人民共和國即大陸地區人民辛秀英
    、陳賽英、陳興鳳、鄭碧庭、周樂營非法進入國即台灣地區
    ；
（一）乙○○、許志強、庚○○及中華人民共和國即大陸地區人
      民辛秀英共謀推由庚○○於九十二年七月十九日出境前往
    　中華人民共和國福建省後，庚○○即於九十二年八月五日
      （起訴書誤載為同年月六日）在中華人民共和國福建省福
      州市公證處與辛秀英虛偽辦理結婚公證登記，並取得中華
      人民共和國福建省福州市民政局發給之閩榕民婚字第Ｗ0
　　　000000號結婚證及中華人民共和國福建省福州市公
　　　證處發給之（２００３）榕公證內民字第一０二七九號「
  　　結婚證明書」，旋乙○○、庚○○即於九十二年八月八日
    　先行返國，並由庚○○持該結婚公證書向海基會申請驗證
      ，而取得海基會發給之（九二）核字第０四四四三五號驗
      證證明後，復由庚○○於九十二年九月一日持上開「結婚
      證明書」、「結婚證」及海基會發給之（九二）核字第０
      四四四三五號驗證證明，至新竹縣尖石鄉戶政事務所，虛
      偽填具「結婚登記申請書」申請辦理結婚
      戶政事務所不知情之該管公務員據此不實之結婚事項登載
      於職務上掌管之公文書即
      偶欄上登載其配偶為辛秀英不實事項之國民
      以核發登載庚○○與辛秀英結婚不實事項之
      於同日（即九十二年九月一日）仍推由庚○○持前開「結
      婚證明書」、「結婚證」、海基會驗證證明、登載不實之
      填具「大陸地區人民進入臺灣地區保證書」後，在該保證
      書上簽名署押蓋印，再將該保證書交予承辦員警即所長秋
      賢生，致使不知情員警秋賢生在該保證書簽註意見欄上依
      庚○○之陳述登載庚○○與辛秀英係夫妻關係，願意負起
      保證人責任等不實事項（惟同時註記庚○○在外工作不穩
      定，恐有假結婚嫌疑），並加蓋職章及新竹縣警察局橫山
      分局秀巒檢查所圓戳章以示對保。旋庚○○再於同年九月
      十二日（起訴書載為庚○○使不詳之人）持前開「結婚證
      明書」及登載不實事項之「大陸地區人民進入臺灣地區保
      證書」、「
      大陸地區人民進入臺灣地區旅行證申請書」，併將前開「
      結婚證明書」及登載不實事項之「大陸地區人民進入臺灣
      地區保證書」、「
      虛偽以探親為由申請該中華人民共和國大陸地區女子辛秀
      英入境來臺，使不知情之入出境管理局該管公務員不知有
      偽，而於職務上所掌管之公文書即「中華民國臺灣地區旅
      行證」上登載入境事由「探親」之不實事項，並據以核發
      證號九二入出字第三三一０七０四八０號之「中華民國臺
      灣地區旅行證」。嗣該中華人民共和國大陸地區女子辛秀
      英果虛偽以探親名義，於九十三年一月二十八日持上開登
      載不實之「中華民國臺灣地區旅行證」行使交由不知情之
      桃園中正國際機場查驗人員查驗後，非法進入臺灣地區，
      足以生損害於戶政機關對於
      對於簽註保證書意見、入出境管理局對於中華人民共和國
      即大陸地區人民進入我國即臺灣地區管理、桃園中正國際
      機場對於中華人民共和國即大陸地區人民入出我國境即臺
      灣地區證照查驗管理之正確性。而該中華人民共和國大陸
      地區女子辛秀英虛偽以探親名義非法入境後，即不知去向
      ，嗣經臺北縣政府警察局中和分局查獲，而於九十三年十
      月二十八日予以遣送出境。
（二）乙○○、許志強、己○○及中華人民共和國即大陸地區人
      民陳賽英共謀推由己○○於九十二年七月十九日出境前往
    　中華人民共和國福建省後，己○○即於九十二年八月六日
      （起訴書誤載為同年月七日）在中華人民共和國福建省福
      州市公證處與陳賽英虛偽辦理結婚公證登記，並取得中華
      人民共和國福建省福州市民政局發給之不詳字號結婚證及
　　　中華人民共和國福建省福州市公證處發給之（２００３）
　　　榕公證內民字第一０三二五號「結婚證明書」，旋乙○○
  　　、己○○即於九十二年八月八日先行返國，並由己○○持
    　該結婚公證書向海基會申請驗證，而取得海基會發給之（
      九二）核字第０四二二五三號驗證證明後，復由庚○○於
      九十二年八月二十日持上開「結婚證明書」及海基會發給
      之（九二）核字第０四二二五三號驗證證明，至新竹縣尖
      石鄉戶政事務所，虛偽填具「結婚登記申請書」申請辦理
      結婚
      不實之結婚事項登載於職務上掌管之公文書即
      ，並於同日換發給配偶欄上登載其配偶為陳賽英不實事項
      之國民
      事項之
      榮持前開「結婚證明書」、海基會驗證證明、登載不實之
      填具「大陸地區人民進入臺灣地區保證書」後，在該保證
      書上簽名署押蓋印，再將該保證書交予承辦員警即所長秋
      賢生，致使不知情員警秋賢生在該保證書簽註意見欄上依
      己○○之陳述登載己○○與陳賽英係夫妻關係，願意負起
      保證人責任等不實事項，並加蓋職章及新竹縣警察局橫山
      分局秀巒檢查所圓戳章以示對保。旋己○○再於九十二年
      八月二十六日出具委託書，委託利用不知情之友人吳清童
      （起訴書載為己○○使不詳之人）向入出境管理局申辦陳
      賽英虛偽以探親名義入境手續，該不知情之友人吳清童乃
　　　於同日持己○○出具、交付之前開委託書、「結婚證明書
　　　」及登載不實事項之「大陸地區人民進入臺灣地區保證書
  　　」、「
　    理人名義填具「大陸地區人民進入臺灣地區旅行證申請書
      」，併將己○○出具、交付之前開委託書、「結婚證明書
      」及登載不實事項之「大陸地區人民進入臺灣地區保證書
      」、「
      為由申請該中華人民共和國即大陸地區女子陳賽英入境來
      臺，使不知情之入出境管理局該管公務員不知有偽，而於
      職務上所掌管之公文書即「中華民國臺灣地區旅行證」上
      登載入境事由「探親」之不實事項，並據以核發證號九二
      入出字第00000000０號之「中華民國臺灣地區旅
      行證」。嗣該中華人民共和國即大陸地區女子陳賽英果虛
      偽以探親名義，於九十二年十月七日持上開登載不實之「
      中華民國臺灣地區旅行證」行使交由不知情之桃園中正國
　　　際機場查驗人員查驗後，非法進入臺灣地區，足以生損害
　　　於戶政機關對於
  　　證書意見、入出境管理局對於中華人民共和國即大陸地區
 　   人民進入我國即臺灣地區管理、桃園中正國際機場對於中
      華人民共和國即大陸地區人民入出我國境即臺灣地區證照
      查驗管理之正確性。而該中華人民共和國即大陸地區女子
      陳賽英虛偽以探親名義非法入境後，即不知去向。
（三）乙○○、許志強、戊○○及中華人民共和國即大陸地區人
      民陳興鳳共謀推由戊○○於九十二年七月十九日出境前往
    　中華人民共和國福建省後，戊○○即於九十二年八月五日
      在中華人民共和國福建省寧德市公證處與陳興鳳虛偽辦理
      結婚公證登記，並取得中華人民共和國福建省寧德市民政
　    局發給之閩寧民婚字第Ｗ0000000號結婚證及中華
      人民共和國福建省寧德市公證處發給之（２００３）寧證
      字第一七五八號「結婚公證書」，旋乙○○、戊○○即於
      九十二年八月八日先行返國，並由戊○○持該結婚公證書
      向海基會申請驗證，而取得海基會發給之（九二）核字第
      ０四二二四五號驗證證明後，復由戊○○於九十二年八月
      二十六日持上開「結婚公證書」、「結婚證」及海基會發
      給之（九二）核字第０四二二四五號驗證證明，至新竹縣
      尖石鄉戶政事務所，虛偽填具「結婚登記申請書」申請辦
      理結婚
      此不實之結婚事項登載於職務上掌管之公文書即
      簿，再據以核發登載戊○○與陳興鳳結婚不實事項之
      謄本；嗣於同日（即九十二年八月二十六日）仍推由戊○○持前開「結婚公證書」、「結婚證」、海基會驗證證明
      、登載不實之
      秀巒檢查所，填具「大陸地區人民進入臺灣地區保證書」
      後，在該保證書上簽名署押蓋印，再將該保證書交予承辦
      員警即所長秋賢生，致使不知情員警秋賢生在該保證書簽
      註意見欄上依戊○○之陳述登載戊○○與陳興鳳係夫妻關
      係，願意負起保證人責任等不實事項，並加蓋職章及新竹
      縣警察局橫山分局秀巒檢查所圓戳章以示對保。旋戊○○
      再於同年八月二十九日（起訴書載為戊○○使不詳之人）
      持前開登載不實事項之「大陸地區人民進入臺灣地區保證
      書」、「
      陸地區人民進入臺灣地區旅行證申請書」，併將前開登載
      不實事項之「大陸地區人民進入臺灣地區保證書」、「戶
      該中華人民共和國大陸地區女子陳興鳳入境來臺，使不知
      情之入出境管理局該管公務員不知有偽，而於職務上所掌
      管之公文書即「中華民國臺灣地區旅行證」上登載入境事
      由「探親」之不實事項，並據以核發證號九三敬正字第九
      三三０一０一七０號之「中華民國臺灣地區旅行證」。嗣
      該中華人民共和國大陸地區女子陳興鳳果虛偽以探親名義
      ，於九十二年十月七日持上開登載不實之「中華民國臺灣
      地區旅行證」行使交由不知情之桃園中正國際機場查驗人
      員查驗後，非法進入臺灣地區，足以生損害於戶政機關對
      於
      出境管理局對於中華人民共和國即大陸地區人民進入我國
      即臺灣地區管理、桃園中正國際機場對於中華人民共和國
      即大陸地區人民入出我國境即臺灣地區證照查驗管理之正
      確性。而該中華人民共和國大陸地區女子陳興鳳虛偽以探
      親名義非法入境後，即不知去向，嗣於九十三年一月十六
      日經南投縣政府警察局集集分局查獲，而於九十三年一月
      十九日予以遣送出境。
（四）乙○○、許志強、丙○○與中華人民共和國即大陸地區人
      民鄭碧庭共謀推由丙○○於九十二年七月十九日出境前往
    　中華人民共和國福建省後，丙○○即於九十二年七月三十
      一日在中華人民共和國福建省福州市公證處與鄭碧庭虛偽
      辦理結婚公證登記，並取得中華人民共和國福建省福州市
      民政局發給之閩榕民婚字第Ｗ0000000號結婚證及
　　　中華人民共和國福建省福州市公證處發給之（２００３）
  　　榕公證內民字第九八三五號「結婚證明書」，旋丙○○、
    　乙○○即先後於九十二年八月一日、九十二年八月八日先
      行返國，並由丙○○持該結婚公證書向海基會申請驗證，
      而取得海基會發給之（九二）核字第０四二二三九號驗證
      證明後，復由丙○○於九十二年八月二十日持上開「結婚
      證明書」、「結婚證」及海基會發給之（九二）核字第０
      四二二三九號驗證證明，至新竹縣尖石鄉戶政事務所，虛
      偽填具「結婚登記申請書」申請辦理結婚
      戶政事務所不知情之該管公務員據此不實之結婚事項登載
      於職務上掌管之公文書即
      十二年七月三十日），並於同日在其國民
      註記欄上登載其配偶為鄭碧庭不實事項後發還，再據以核
      發登載丙○○與鄭碧庭結婚不實事項之
      十二年八月二十三日仍推由丙○○持前開「結婚證明書」
      、「結婚證」、海基會驗證證明、登載不實之
      文書，至新竹縣警察局橫山分局秀巒檢查所，填具「大陸
      地區人民進入臺灣地區保證書」後，在該保證書上簽名署
      押蓋印，再將該保證書交予承辦員警即所長秋賢生，致使
      不知情員警秋賢生在該保證書簽註意見欄上依丙○○之陳
      述登載丙○○與鄭碧庭係夫妻關係，願意負起保證人責任
      等不實事項，並加蓋職章及新竹縣警察局橫山分局秀巒檢
      查所圓戳章以示對保。旋丙○○再於九十二年八月二十六
      日以出具委託書名義，委託乙○○（起訴書載為丙○○使
      不詳之人）向入出境管理局申辦鄭碧庭虛偽以探親名義入
      境手續，乙○○乃於同日持丙○○出具、交付之前開委託
　　　書、「結婚證明書」及登載不實事項之「大陸地區人民進
　　　入臺灣地區保證書」、「
  　　局，而以丙○○代理人名義填具「大陸地區人民進入臺灣
　    地區旅行證申請書」，併將丙○○出具、交付之前開委託
      書、「結婚證明書」及登載不實事項之「大陸地區人民進
      入臺灣地區保證書」、「
      理局，虛偽以探親為由申請該中華人民共和國即大陸地區
      員不知有偽，而於職務上所掌管之公文書即「中華民國臺
      灣地區旅行證」上登載入境事由「探親」之不實事項，並
      據以核發證號九二入出字第三三０八五九七一０號之「中
      華民國臺灣地區旅行證」。嗣該中華人民共和國即大陸地
      區女子鄭碧庭果虛偽以探親名義，於九十二年十二月七日
      持上開登載不實之「中華民國臺灣地區旅行證」行使交由
      不知情之桃園中正國際機場查驗人員查驗後，非法進入臺
　　　灣地區，足以生損害於戶政機關對於
　　　警察機關對於簽註保證書意見、入出境管理局對於中華人
  　　民共和國即大陸地區人民進入我國即臺灣地區管理、桃園
　    中正國際機場對於中華人民共和國即大陸地區人民入出我
      國境即臺灣地區證照查驗管理之正確性。而該中華人民共
      和國即大陸地區女子鄭碧庭虛偽以探親名義非法入境後，
      即不知去向，嗣經臺北縣政府警察局中和分局查獲，而於
      九十三年十一月十二日予以遣送出境。
（五）乙○○、許志強、甲○○與中華人民共和國即大陸地區人
      民周樂營共謀推由甲○○於九十二年七月十九日出境前往
    　中華人民共和國福建省後，甲○○即於九十二年七月二十
      九日（起訴書誤載為同年月三十日）在中華人民共和國福
      建省福州市公證處與周樂營虛偽辦理結婚公證登記，並取
      得中華人民共和國福建省福州市民政局發給之閩榕民婚字
      第Ｗ0000000號結婚證及中華人民共和國福建省福
      州市公證處發給之（２００３）榕公證內民字第九七二一
      號「結婚證明書」，旋甲○○、乙○○即先後於九十二年
      八月一日、九十二年八月八日先行返國，並由甲○○持該
      結婚公證書向海基會申請驗證，而取得海基會發給之（九
      二）核字第０四０六四五號驗證證明後，復由甲○○於九
      十二年八月十五日持上開「結婚證明書」、「結婚證」及
      海基會發給之（九二）核字第０四０六四五號驗證證明，
      至新竹縣尖石鄉戶政事務所，虛偽填具「結婚登記申請書
      」申請辦理結婚
      公務員據此不實之結婚事項登載於職務上掌管之公文書即
      營不實事項之國民
      周樂營結婚不實事項之
      日仍推由甲○○持前開「結婚證明書」「結婚證」、海基
      會驗證證明、登載不實之
      局橫山分局秀巒檢查所，填具「大陸地區人民進入臺灣地
      區保證書」後，在該保證書上簽名署押蓋印，再將該保證
      書交予承辦員警即所長秋賢生，致使不知情員警秋賢生在
      該保證書簽註意見欄上依甲○○之陳述登載甲○○與周樂
      營係夫妻關係，願意負起保證人責任等不實事項，並加蓋
      職章及新竹縣警察局橫山分局秀巒檢查所圓戳章以示對保
      。旋甲○○再於九十二年八月二十一日以出具委託書名義
      ，委託乙○○（起訴書載為甲○○使不詳之人）向入出境
      管理局申辦周樂營虛偽以探親名義入境手續，乙○○乃於
      同日持甲○○出具、交付之前開委託書、「結婚證明書」
　　　及登載不實事項之「大陸地區人民進入臺灣地區保證書」
　　　、「
  　　人名義填具「大陸地區人民進入臺灣地區旅行證申請書」
    　，併將甲○○出具、交付之前開委託書、「結婚證明書」
      及登載不實事項之「大陸地區人民進入臺灣地區保證書」
      、「
      由申請該中華人民共和國即大陸地區人民周樂營入境來臺
      ，使不知情之入出境管理局該管公務員不知有偽，而於職
      務上所掌管之公文書即「中華民國臺灣地區旅行證」上登
      載入境事由「探親」之不實事項，並據以核發證號九二入
      出字第三三二０六五一八０號之「中華民國臺灣地區旅行
      證」。嗣該中華人民共和國即大陸地區人民周樂營果虛偽
      以探親名義，於九十二年九月二十二日持上開登載不實之
      「中華民國臺灣地區旅行證」行使交由不知情之桃園中正
      國際機場查驗人員查驗後，非法進入臺灣地區，足以生損
　　　害於戶政機關對於
　　　保證書意見、入出境管理局對於中華人民共和國即大陸地
  　　區人民進入我國即臺灣地區管理、桃園中正國際機場對於
    　中華人民共和國即大陸地區人民入出我國境即臺灣地區證
      照查驗管理之正確性。而該中華人民共和國即大陸地區人
      民周樂營虛偽以探親名義非法入境後，即不知去向，嗣經
      警查獲，而於九十四年一月四日予以遣送出境。
四、案經新竹縣警察局橫山分局報告臺灣新竹地方法院檢察署檢
    察官偵查起訴。
    理      由
一、認定犯罪事實所憑之證據及認定之理由：
（一）事實二部分：
  １、被告丁○○之自白：右揭事實二部分業據被告丁○○迭於
      警訊及本院審理時自白認罪。（參九十三年度偵字第四九
      四二號偵查卷Ｐ．１３─１４及本院審理筆錄）。
  ２、共犯即共同被告辛○○之供述：共犯即共同被告辛○○於
      偵訊及本院準備程序供述確由伊帶被告丁○○至中華人民
      共和國即大陸地區與該國人民林淑鶯辦理結婚登記。（參
      九十三年度偵字第四九四二號偵查卷Ｐ．１０９及本院九
      十四年一月二十八日準備程序筆錄）。
  ３、中華人民共和國福建省福州市公證處（２００３）榕公證
      內民字第七一三一號「結婚證明書」影本、海基會（九二
      ）核字第０三二七０九號驗證證明影本、受理大陸地區人
　　　民行方不明人口案件登記表影本、新竹縣尖石鄉戶政事務
　　　所九十四年一月二十八日尖鄉戶字第０九四００００一一
  　　二號函暨檢送之被告丁○○「結婚登記申請書」影本、中
    　華人民共和國福建省福州市民政局閩榕民婚字第Ｗ000
      0000號結婚證、內政部警政署入出境管理局九十四年
　　　一月二十七日境信慧字第０九四一０三六六０００號函暨
　　　檢送之收件號00000000號大陸地區人民進入臺灣
  　　地區旅行證申請書影本、九十二年七月四日大陸地區人民
　    進入臺灣地區保證書影本、被告丁○○
      十二年七月十四日委託書影本、被告丁○○入出國日期證
　　　明書、共犯林淑鶯入出國日期證明書、共犯辛○○入出國
　　　日期證明書等（參九十三年度偵字第四九四二號偵查卷Ｐ
  　　．２２─２３、２９及本院審理筆錄）：足以佐證被告丁○○所為前開自白，確與事實相符。
　４、綜上，事證已臻明確，被告丁○○犯行堪予認定。
（二）事實三（一）部分：
  １、被告乙○○、劉鴻森之自白：右揭事實三（一）部分業據
      被告乙○○、劉鴻森分別迭於警訊、偵查中及本院審理時
      自白認罪。（參九十三年度偵字第四九四二號偵查卷Ｐ．
      １１─１２、３３─３４、１０６及本院審理筆錄）。
  ２、右揭事實三（一）部分另有受理大陸地區人民行方不明人
      口案件登記表影本、新竹縣尖石鄉戶政事務所九十四年一
　　　月二十八日尖鄉戶字第０九四００００一一二號函暨檢送
　　　之被告庚○○「結婚登記申請書」影本、中華人民共和國
  　　福建省福州市公證處（２００３）榕公證內民字第一０七
    　二九號「結婚證明書」影本、中華人民共和國福建省福州
　　　市民政局閩榕民婚字第Ｗ0000000號結婚證、海基
  　　會（九二）核字第０四四四三五號驗證證明影本、內政部
　    警政署入出境管理局九十四年一月二十七日境信慧字第０
      九四一０三六六０００號函暨檢送之收件號000000
      00號大陸地區人民進入臺灣地區旅行證申請書影本、大
　　　陸地區人民進入臺灣地區保證書影本、被告庚○○
　　　本影本、被告庚○○入出國日期證明書、被告乙○○入出
　　　國日期證明書、共犯辛秀英入出國日期證明書、中華民國
  　　臺灣地區（補出）境申請書影本、臺北縣政府警察局中和
    　分局九十三年十月二十七日中警陸字第０九三００四九三
      七七號函等在卷可稽（參九十三年度偵字第四九四二號偵
      查卷Ｐ．４０及本院審理筆錄）：足以佐證被告乙○○、
      庚○○所為前開自白，確與事實相符。
　３、綜上，事證已臻明確，被告乙○○、庚○○此部分犯行堪
　　  予認定。
（三）事實三（二）部分：
  １、被告乙○○、己○○之自白：右揭事實三（二）部分業據
      被告乙○○、己○○分別迭於警訊、偵查中及本院審理時
      自白認罪。（參九十三年度偵字第四九四二號偵查卷Ｐ．
      １１─１２、４１─４３、１０６、１０７及本院審理筆
      錄）。
  ２、右揭事實三（二）部分另有受理大陸地區人民行方不明人
      口案件登記表影本、新竹縣尖石鄉戶政事務所九十四年一
　　　月二十八日尖鄉戶字第０九四００００一一二號函暨檢送
　　　之被告己○○「結婚登記申請書」影本、中華人民共和國
  　　福建省福州市公證處（２００３）榕公證內民字第一０三
    　二五號「結婚證明書」影本、海基會（九二）核字第０四
　　　二二五三號驗證證明影本、內政部警政署入出境管理局九
  　　十四年一月二十七日境信慧字第０九四一０三六六０００
    　號函暨檢送之收件號00000000號大陸地區人民進
      入臺灣地區旅行證申請書影本、大陸地區人民進入臺灣地
　　　區保證書影本、被告己○○
　　　出國日期證明書、被告乙○○入出國日期證明書、共犯陳
  　　賽英入出國日期證明書、九十二年八月二十六日委託書影
　    本等在卷可稽（參九十三年度偵字第四九四二號偵查卷Ｐ
      ．４８及本院審理筆錄）：足以佐證被告乙○○、己○○
      所為前開自白，確與事實相符。
　３、綜上，事證已臻明確，被告乙○○、己○○此部分犯行堪
　　  予認定。
（四）事實三（三）部分：
  １、被告乙○○、戊○○之自白：右揭事實三（三）部分業據
      被告乙○○、戊○○分別迭於警訊、偵查中及本院審理時
      自白認罪。（參九十三年度偵字第四九四二號偵查卷Ｐ．
      １１─１２、５１─５３、１０６、１０８及本院審理筆
      錄）。
  ２、右揭事實三（三）部分另有受理大陸地區人民行方不明人
      口案件登記表影本、新竹縣尖石鄉戶政事務所九十四年一
　　　月二十八日尖鄉戶字第０九四００００一一二號函暨檢送
　　　之被告戊○○「結婚登記申請書」影本、中華人民共和國
  　　福建省寧德市公證處（２００３）寧證字第一七五八號「
　    結婚公證書」影本、中華人民共和國福建省寧德市民政局
      閩寧民婚字第Ｗ0000000號結婚證、海基會（九二
　　　）核字第０四二二四五號驗證證明影本、內政部警政署入
  　　出境管理局九十四年一月二十七日境信慧字第０九四一０
    　三六六０００號函暨檢送之收件號00000000號大
      陸地區人民進入臺灣地區旅行證申請書影本、大陸地區人
　　　民進入臺灣地區保證書影本、被告戊○○
　　　被告戊○○入出國日期證明書、被告乙○○入出國日期證
　　　明書、共犯陳興鳳入出國日期證明書、中華民國臺灣地區
  　　（補出）境申請書影本、南投縣政府警察局集集分局九十
　    三年一月十八日投集警保字第０九三００００一五五號函
      等在卷可稽（參九十三年度偵字第四九四二號偵查卷Ｐ．
      ５９及本院審理筆錄）：足以佐證被告乙○○、戊○○所
      為前開自白，確與事實相符。
　３、綜上，事證已臻明確，被告乙○○此部分犯行堪予認定。
（五）事實三（四）部分：
  １、被告乙○○、丙○○之自白：右揭事實三（四）部分業據
      被告乙○○、丙○○分別迭於警訊、偵查中及本院審理時
      自白認罪。（參九十三年度偵字第四九四二號偵查卷Ｐ．
      １１─１２、６０─６１、１０６及本院審理筆錄）。
  ２、右揭事實三（四）部分另有受理大陸地區人民行方不明人
      口案件登記表影本、新竹縣尖石鄉戶政事務所九十四年一
　　　月二十八日尖鄉戶字第０九四００００一一二號函暨檢送
　　　之被告丙○○「結婚登記申請書」影本、中華人民共和國
  　　福建省福州市公證處（２００３）榕公證內民字第九八三
　    五號「結婚證明書」影本、中華人民共和國福建省福州市
      民政局閩榕民婚字第Ｗ0000000號結婚證、海基會
      （九二）核字第０四二二三九號驗證證明影本、內政部警
　　　政署入出境管理局九十四年一月二十七日境信慧字第０九
　　　四一０三六六０００號函暨檢送之收件號0000000
  　　0號大陸地區人民進入臺灣地區旅行證申請書影本、大陸
    　地區人民進入臺灣地區保證書影本、被告丙○○
　　　影本、九十二年八月二十六日委託書影本、被告丙○○入
　　　出國日期證明書、被告乙○○入出國日期證明書、共犯鄭
  　　碧庭入出國日期證明書、中華民國臺灣地區（補出）境申
　    請書影本、臺北縣政府警察局中和分局九十三年十一月十
      一日北縣警中陸字第０九三００五二五００號函等在卷可
      稽（參九十三年度偵字第四九四二號偵查卷Ｐ．７１及本
      院審理筆錄）：足以佐證被告乙○○、丙○○所為前開自
      白，確與事實相符。
　３、綜上，事證已臻明確，被告乙○○、丙○○此部分犯行堪
　　  予認定。
（六）事實三（五）部分：
  １、被告乙○○、甲○○之自白：右揭事實三（五）部分業據
      被告乙○○、甲○○分別迭於警訊、偵查中及本院審理時
      自白認罪。（參九十三年度偵字第四九四二號偵查卷Ｐ．
      １１─１２、１０６及本院審理筆錄）。
  ２、右揭事實三（五）部分另有受理大陸地區人民行方不明人
      口案件登記表影本、新竹縣尖石鄉戶政事務所九十四年一
　　　月二十八日尖鄉戶字第０九四００００一一二號函暨檢送
　　　之被告甲○○「結婚登記申請書」影本、中華人民共和國
  　　福建省福州市公證處（２００３）榕公證內民字第九七二
　    一號「結婚證明書」影本、中華人民共和國福建省福州市
      民政局閩榕民婚字第Ｗ0000000號結婚證、海基會
      （九二）核字第０四０六四五號驗證證明影本、內政部警
　　　政署入出境管理局九十四年一月二十七日境信慧字第０九
　　　四一０三六六０００號函暨檢送之收件號0000000
  　　0號大陸地區人民進入臺灣地區旅行證申請書影本、大陸
    　地區人民進入臺灣地區保證書影本、被告甲○○
　　　影本、九十二年八月二十一日委託書影本、被告甲○○入
　　　出國日期證明書、被告乙○○入出國日期證明書、共犯周
  　　樂營入出國日期證明書、中華民國臺灣地區（補出）境申
　    請書影本等在卷可稽（參九十三年度偵字第四九四二號偵
      查卷Ｐ．７８及本院審理筆錄）：足以佐證被告乙○○、
      甲○○所為前開自白，確與事實相符。
　３、綜上，事證已臻明確，被告乙○○、甲○○此部分犯行堪
　　  予認定。
二、論罪及科刑之審酌：
（一）按臺灣地區與大陸地區人民關係條例第七十九條第一項處
      罰違反同條例第十五條第一款所定之使大陸地區人民非法
      進入臺灣地區罪，凡非經合法手續進入者皆包含之，故使
      大陸地區人民以「假結婚」真入境之脫法方式進入臺灣地
      區，即該當本罪，自不以偷渡進入者為限，最高法院九十
      二年度臺上字第四０號判決意旨足資參照。核被告丁○○
      、乙○○、庚○○、己○○、丙○○、甲○○等行使明知
　　　為不實之事項，而使公務員登載於職務上所掌之公文書，
  　　足以生損害於公眾，且違反臺灣地區與大陸地區人民關係
    　條例第十五條第一款之規定使大陸地區人民非法進入臺灣
      地區，被告丁○○、己○○、丙○○、甲○○所為均係犯
      修正「前」同條例第七十九條第一項之違反不得使大陸地
　　　區人民非法進入臺灣地區罪及刑法第二百十六條、第二百
　　　十四條之行使使公務員登載不實文書罪；被告乙○○、庚○○所為均係犯修正「後」同條例第七十九條第一項之違
　　　反不得使大陸地區人民非法進入臺灣地區罪及刑法第二百
  　　十六條、第二百十四條之行使使公務員登載不實文書罪。
      再被告丁○○、乙○○、庚○○、己○○、丙○○、甲○○等明知為不實事項，而使公務員登載於職務上所掌之公
      文書後，復持以行使該登載不實之公文書，渠等使公務員
      登載不實之低度行為應為高度之行使行為所吸收，均不另
      論罪。
（二）新舊法比較：按被告丁○○、己○○、丙○○、甲○○犯
      罪後，臺灣地區與大陸地區人民關係條例全文九十六條業
      經總統於九十二年十月二十九日修正公布，又依修正公布
      之該條例第九十六條規定：「本條例施行日期，由行政院
      定之」，而關於該條例第七十九條規定嗣經行政院令發布
      自九十二年十二月三十一日施行，另關於被告丁○○、己○○、丙○○、甲○○所違反同條例第七十九條第一項之
      法定刑由修正前舊法規定處五年以下有期徒刑、拘役或科
      或併科新台幣五十萬元以下罰金，提高為修正後新法所規
      定處一年以上七年以下有期徒刑、得併科新台幣一百萬元
      以下罰金，是被告丁○○、己○○、丙○○、甲○○犯罪
      後法律已有變更，茲比較新舊法之結果，以修正前舊法較
      為有利，依刑法第二條第一項但書之規定，應適用最有利
      於被告丁○○、己○○、丙○○、甲○○之修正前舊法處
      罰。
（三）共犯：
　１、被告丁○○就使大陸地區人民非法進入臺灣地區罪之犯行
  　　，與同案被告辛○○及共犯某不詳年籍「童」姓成年女子
　    間有犯意聯絡及行為分擔；就行使使公務員登載不實之文
      書罪犯行，與同案被告辛○○及共犯某不詳年籍「童」姓
　　　成年女子、大陸地區人民林淑鶯間亦有犯意聯絡及行為分
  　　擔，均應論以共同正犯。
  ２、被告乙○○及共犯大陸地區人民成年男子許志強就使大陸
　　　地區人民辛秀英、陳賽英、陳興鳳、鄭碧庭、周樂營非法
　　　進入臺灣地區罪之犯行，各分別與被告庚○○、己○○、
  　　戊○○、丙○○、甲○○有犯意之聯絡及行為之分擔；就
　　　行使使公務員登載不實之文書罪犯行，各分別與被告庚○○、己○○、戊○○、丙○○、甲○○及各分別與共犯即
  　　大陸地區人民辛秀英、陳賽英、陳興鳳、鄭碧庭、周樂營
  　　間亦有犯意之聯絡及行為之分擔，亦應分別就各該部分均
　    論以共同正犯。
（四）間接正犯：被告乙○○、己○○及共犯大陸地區人民成年
      行，其中就推由被告己○○利用不知情之友人吳清童代理
      向入出境管理局申辦共犯陳賽英虛偽以探親名義入境手續
      ，而利用該不知情之友人吳清童將委託書、「結婚證明書
      」及登載不實事項之「大陸地區人民進入臺灣地區保證書
      」、「
      論以間接正犯。
（五）連續犯：被告丁○○、乙○○、庚○○、己○○、丙○○
      、甲○○等先後分別所為多次行使使公務員登載不實公文
      書之犯行；被告乙○○先後多次違反不得使大陸地區人民
　　　非法進入臺灣地區犯行，均時間緊接，手法相同，所犯又
　　　分別均係犯罪構成要件相同之罪名，顯均係各基於概括犯
　　　意為之，均為連續犯，應均依刑法第五十六條規定各以一
　　　罪論，並加重其刑。
（六）牽連犯：被告丁○○、己○○、丙○○、甲○○所犯修正
      「前」臺灣地區與大陸地區人民關係條例第七十九條第一
      項之違反不得使大陸地區人民非法進入臺灣地區罪及刑法
      第二百十六條、第二百十四條之連續行使使公務員登載不
　　　實文書罪間；被告庚○○所犯修正「後」同條例第七十九
　　　條第一項之違反不得使大陸地區人民非法進入臺灣地區罪
  　　及刑法第二百十六條、第二百十四條之連續行使使公務員
　    登載不實文書罪間；被告乙○○所犯修正「後」同條例第
      七十九條第一項之連續違反不得使大陸地區人民非法進入
　　　臺灣地區罪及刑法第二百十六條、第二百十四條之連續行
　　　使使公務員登載不實文書罪間，均有方法目的之牽連關係
  　　，應均依刑法第五十五條牽連犯之規定，分別均應從一重
    　處斷，被告丁○○、己○○、丙○○、甲○○應均從一重
      之修正「前」臺灣地區與大陸地區人民關係條例第七十九
      條第一項之違反不得使大陸地區人民非法進入臺灣地區罪
      處斷；被告庚○○應從一重之修正「後」臺灣地區與大陸
      地區人民關係條例第七十九條第一項之違反不得使大陸地
      區人民非法進入臺灣地區罪處斷；被告乙○○亦應從一重
      之修正「後」臺灣地區與大陸地區人民關係條例第七十九
      條第一項之連續違反不得使大陸地區人民非法進入臺灣地
      區罪處斷。
（七）量刑：爰審酌被告丁○○、庚○○、己○○、丙○○、甲○○為貪圖小利充當假結婚之人頭，使中華人民共和國即
      大陸地區人民非法進入我國即臺灣地區，犯罪動機、目的
      、手段均尚稱單純，被告乙○○多次與中華人民共和國即
      大陸地區人民之共犯共同使被告庚○○、己○○、戊○○
      、丙○○、甲○○分別充當假結婚人頭，而使中華人民共
      和國即大陸地區人民非法進入我國即臺灣地區，犯罪動機
      、目的、手段尚非單純，均對我國社會秩序及治安產生危
      害，並造成我國對中華人民共和國即大陸地區人民來臺管
      理產生妨礙，參以被告丁○○曾於九十一年間因竊盜案件
      ，經本院以九十一年度竹東簡字第一二０號判決判處有期
　　　徒刑七月，緩刑三年確定，有臺灣高等法院被告全國前案
　　　紀錄表在卷可按，惟念渠等犯罪後均已坦承犯行，態度均
　　　尚稱良好等一切情狀，酌予各量處如主文所示之刑，並就
  　　被告丁○○、己○○、丙○○、甲○○部分均諭知易科罰
    　金之折算標準。
（八）緩刑宣告：查被告乙○○、庚○○、己○○、甲○○前均
      未曾受有期徒刑以上刑之宣告；被告丙○○雖曾於七十七
      年間因竊盜案件經法院判處有期徒刑十月確定，惟早於七
      十七年四月六日執行完畢，五年內未曾再受有期徒刑以上
      刑之宣告，有台灣新竹地方法院檢察署刑案資料查註紀錄
      表及臺灣高等法院被告全國前案紀錄表等在卷可參，被告
　　　庚○○、己○○、甲○○、丙○○均因貪圖小利，被告乙○○為顧及姻親關係，而與共犯即其妻舅許志強共同使中
  　　華人民共和國即大陸地區人民非法進入我國即臺灣地區，
　　　均一時失慮，致罹刑章，經此偵審程序及科刑教訓，當知
  　　所警惕，諒無再犯之虞，本院因認被告乙○○、庚○○、
　　　己○○、甲○○、丙○○所宣告之刑，均以暫不執行為適
　　  當，分別併予各宣告緩刑如主文所示，以啟自新。
（九）沒收：被告丁○○、庚○○、己○○、丙○○、甲○○均
      因虛偽申請辦理結婚
      該管公務員據此不實之結婚事項登載於職務上掌管之公文
      書即
      實配偶姓名事項之國民
      註記欄上登載不實配偶姓名事項，故被告丁○○、庚○○
      、己○○、丙○○、甲○○等之國民
      明知為不實之事項，而使公務員登載於職務上所掌之公文
　　　書，足以生損害於公眾犯罪所得之物，均應各依刑法第三
　　　十八條第一項第三款規定宣告沒收。又被告庚○○、己○○、丙○○、甲○○分別因前開犯罪所得之國民
　    一張，又均係分別與被告乙○○、大陸地區人民許志強及
      分別各與中華人民共和國即大陸地區人民辛秀英、陳賽英
      、鄭碧庭、周樂營共犯所得之物，故被告庚○○、己○○
      、丙○○、甲○○分別因前開犯罪所得之國民
　　　張，就被告乙○○部分，亦應均依刑法第三十八條第一項
　　　第三款規定宣告沒收。另同案被告戊○○雖亦因前開相同
  　　犯罪，而於九十三年六月二十三日補發配偶欄上登載不實
    　配偶姓名事項之國民
      九十四年一月一日死亡，有同案被告戊○○
      務部戶役政連結作業系統同案被告戊○○
      稽，故同案被告戊○○因前開犯罪事後補發登載不實配偶
      姓名事項之國民
      共犯即被告乙○○部分併予宣告沒收，一併敘明。至各被
      告分別均因前開相同犯罪所得之使公務員登載不實「
      謄本」、「大陸地區人民進入臺灣地區保證書」均已分別
      行使交付予新竹縣警察局橫山分局秀巒檢查所及入出境管
　　　理局，已均非各被告所有，自無從併予宣告沒收。另被告
  　　丁○○、庚○○、己○○、丙○○、甲○○、同案被告戊○○及各共犯即中華人民共和國即大陸地區人民林淑鶯、
      辛秀英、陳賽英、陳興鳳、鄭碧庭、周樂營分別所有由中
　　　華人民共和國福建省福洲市、寧德市發給之「結婚證」，
　　　由中華人民共和國福建省福洲市、寧德市發給之「結婚證
  　　明書」、「結婚公證書」，由海基會發給之驗證「證明」
    　，入出境管理局發給之「中華民國臺灣地區旅行證」，均
      係被告丁○○、庚○○、己○○、丙○○、甲○○、同案
      被告戊○○及各共犯即中華人民共和國即大陸地區人民林
      淑鶯、辛秀英、陳賽英、陳興鳳、鄭碧庭、周樂營犯罪所
      得或供犯罪所用之物，惟均未據扣案，確切下落亦屬不明
　　　，為免日後執行困難，爰均不為沒收之諭知，併予敘明。
三、適用之法律：
（一）刑事訴訟法第二百七十三條之一第一項、第二百九十九條
      第一項前段。
（二）修正前臺灣地區與大陸地區人民關係條例第七十九條第一
      項、修正後臺灣地區與大陸地區人民關係條例第七十九條
　　　第一項。
（三）刑法第二條第一項但書、第十一條前段、第二十八條、第
      五十六條、第二百十六條、第二百十四條、第五十五條、
      第四十一條第一項前段、第七十四條第一、二款、第三十
      八條第一項第三款。
（四）罰金罰鍰提高標準條例第一條前段、第二條，判決如主文
本案經檢察官詹昭書到庭執行職務。
中　　華　　民　　國　九十四　年　　三　　月　二十四　日
                            臺灣新竹地方法院刑事第三庭
                                法　  官  汪　銘  欽
上正本證明與原本無異。
如不服本判決，應於判決送達後十日內向本院提出上訴狀（應附
繕本），上訴於臺灣高等法院。
中　　華　　民　　國　九十四　年　　三　　月　二十四　日
                                書 記 官  馮  玉  玲
附錄論罪科刑法條
（修正前、後）臺灣地區與大陸地區人民關係條例第十五條第一
款：
左列行為不得為之：
一　使大陸地區人民非法進入臺灣地區。
（修正後）臺灣地區與大陸地區人民關係條例第七十九條第一項
：
違反第十五條第一款規定者，處一年以上七年以下有期徒刑，得
併科新臺幣一百萬元以下罰金。
（修正前）臺灣地區與大陸地區人民關係條例第七十九條第一項
：
違反第十五條第一款規定者，處五年以下有期徒刑、拘役或科或
併科新臺幣五十萬元以下罰金。
刑法第二百十六條：
行使第二百十條至第二百十五條之文書者，依偽造、變造文書或
登載不實事項或使登載不實事項之規定處斷。
刑法第二百十四條：
明知為不實之事項，而使公務員登載於職務上所掌之公文書，足
以生損害於公眾或他人者，處三年以下有期徒刑、拘役或五百元
以下罰金。
